臺灣臺北地方法院刑事判決
111年度審易字第1517號
公  訴  人  臺灣臺北地方檢察署檢察官
被      告  閔晞瑩


上列被告因妨害名譽案件，經檢察官提起公訴（111年度偵字第1
7585號），本院判決如下：
    主  文
本件公訴不受理。
    理  由
一、公訴意旨如附件起訴書所載。
二、按告訴乃論之罪，告訴人於第一審辯論終結前得撤回其告訴
    ，又告訴經撤回者，應諭知不受理之判決，且得不經言詞辯
    論為之，刑事訴訟法第238條第1項、第303條第3款、第307
    條分別定有明文。
三、查本件告訴人陳如夢告訴被告閔晞瑩妨害名譽案件，檢察官
    認被告係涉犯刑法第309條第1項之公然侮辱罪嫌，依同法第
    314條之規定，須告訴乃論。茲據告訴人具狀撤回對被告之
    告訴，有刑事撤回告訴狀1紙（見本院卷第141頁）在卷可憑
    ，依照前開規定，本件爰不經言詞辯論，逕為諭知不受理之
    判決。
據上論斷，應依刑事訴訟法第303條第3款、第307條，判決如主
文。
本案經檢察官游明慧提起公訴，檢察官吳春麗到庭執行職務。
中　　華　　民　　國　　111 　年　　11　　月　　 4　　日
　　　　　　　　　刑事第二十一庭法　官　倪霈棻
上正本證明與原本無異。 
如不服本判決應於收受送達後20日內向本院提出上訴書狀，並應
敘述具體理由；其未敘述上訴理由者，應於上訴期間屆滿後20日
內向本院補提理由書（均須按他造當事人之人數附繕本）「切勿
逕送上級法院」。告訴人或被害人如對於本判決不服者，應具備
理由請求檢察官上訴，其上訴期間之計算係以檢察官收受判決正
本之日期為準。 因疫情而遲誤不變期間，得向法院聲請回復原
狀。
　　　　　　　　　　　　　　　　書記官　蔡旻璋
中　　華　　民　　國　　111 　年　　11　　月　　4 　　日
附件：
臺灣臺北地方檢察署檢察官起訴書
                                    111年度偵字第17585號
　　被　　　告　閔晞瑩　○　00歲（民國00年0月00日生）
　　　　　　　　　　　　住○○市○○區○○路0段000號0樓                           之0
　　　　　　　　　　　　國民身分證統一編號：Z000000000號
上列被告因妨害名譽案件，業經偵查終結，認應該提起公訴，茲
將犯罪事實及證據並所犯法條分敘如下：
　　　　犯罪事實
一、閔晞瑩於民國111年4月17日11時20分，在○○市○○區○○路0段0
    00號0樓，與陳如夢因將狗放置在大廳櫃臺旁一事發生口角
    後，竟基於公然侮辱之犯意，在上揭不特定人得以共見共聞
    之大廳內，以「神經病」等語辱罵陳如夢，足以貶損陳如夢
    之人格尊嚴及社會評價。
二、案經陳如夢訴由臺北市政府警察局信義分局報告偵辦。
　　　　證據並所犯法條
一、證據清單及待證事實：
編號 證據清單 待證事實 1 被告閔晞瑩於警詢時及偵訊中之供述  固坦承於上揭時間有出現在大廳及看見狗之事實，惟否認涉有妨害名譽犯行，辯稱：伊沒看到告訴人陳如夢，也沒跟告訴人講到話，伊是直直走出去，就有2隻狗撲向伊，當時伊只有說「這是誰家的狗？為什麼沒戴口罩？狗為什麼沒綁起來？」， 沒有辱罵告訴人「養狗的人髒死了」及「神經病」云云。   2 告訴人陳如夢於偵查中之指證 證明上開全部犯罪事實。 3 證人即保全鄭琇分於警詢時及偵查中之證述  證明被告於案發時因見告訴人將狗放在大廳櫃臺旁一事而與告訴人發生口角後，從出言辱罵告訴人「神經病」之事實。 4 查訪紀錄表及案發時監視錄影畫面拷貝光碟及翻拍照片 證明上揭全部犯罪事實。 
二、核被告所為，係犯刑法第309條第1項公然侮辱罪嫌。
三、至告訴及報告意旨雖另認被告於上揭時、地亦有口出「養狗
    的人髒死了」等語，並據此辱罵告訴人等情，無非係以告訴
    人之指證為主要之論據。然查，訊之證人鄭琇分於偵查中證
    稱：沒印象被告有對告訴人說「養狗的人髒死了」這句話，
    伊等大樓監視器沒聲音等情；據此以觀，告訴人所指遭被告
    以前開言論辱罵一節，是否屬實，尚非無疑，自難僅以告訴
    人之單一指證，遽為不利被告之認定，惟此與上開起訴之部
    分係屬事實上之一行為，為起訴效力所及，爰不另為不起訴
    處分，附此敘明。
四、依刑事訴訟法第251條第1項提起公訴。
　  此　致
臺灣臺北地方法院
中　　華　　民　　國　　111　　年 　 7　  月　  7 　 日
                               檢  察  官    游 明 慧
本件正本證明與原本無異
中　　華　　民　　國　　111　　年　  8　  月　  1    日
　　　　　　　　　             書  記  官    江 正 華
附錄本案所犯法條全文：
中華民國刑法第309條
公然侮辱人者，處拘役或9千元以下罰金。
以強暴犯前項之罪者，處1年以下有期徒刑、拘役或1萬5千元以
下罰金。